Inventaris van het archief van het Ministerie van Economische Zaken: Economische Voorlichtingsdienst, (1933) 1936-1965 (1973)
Nationaal Archief, Den Haag
- Archief van de Economische Voorlichtingsdienst (EVD), 1933 - 1973, 1.
  - Stukken betreffende bijzondere onderwerpen, 1.2
    - Taakuitvoering, 1.2.3
      - Buitenlandse dienst, 1.2.3.3
        - Stukken betreffende het verlenen van medewerking aan de totstandkoming van het concordaat tussen de Ministeries van Buitenlandse en Economische Zaken inzake de verantwoordelijkheidsverhoudingen van de Nederlandse diplomatieke vertegenwoordigers in het buitenland op het gebied van de handelsvoorlichting., 1951-1958; 328; 1 pak
        - 'Leidraad afdoening buitenlandse aanvragen voor handelsbemiddeling', waarbij wenken worden gegeven aan de functionarissen bij de posten van de buitenlandse dienst in verband met de afdoening van aanvragen voor handelsbemiddeling., 1957; 329; 1 stuk
      - Handelsinlichtingen, 1.2.3.4
        - Nota betreffende de juridische aansprakelijkheid van de Economische Voorlichtingsdienst in verband met het geven van inlichtingen., 1936; 57; 1 stuk
        - Stukken betreffende het organiseren en coördineren van de werkzaamheden op het gebied van de economische voorlichting., 1936-1937, 1946; 181; 1 omslag
        - Stukken betreffende het verlenen van medewerking aan het tot stand brengen van zakelijke betrekkingen door het verstrekken van handelsadressen., 1937-1938; 182; 1 omslag
        - Notulen van de tweede tot en met de negenenvijftigste vergadering van het informatiebureau., 1937-1939; 183; 1 pak
        - Stukken betreffende het behandelen van aanvragen omtrent de afzetmogelijkheden en betreffende het informatiewerk in het kader van de handelsbemiddeling., 1937-1946; 184; 1 omslag
        - Stukken betreffende de inschakeling van de Afdeling Economische Voorlichting bij de economische verdedigingsvoorbereiding., 1938; 122; 1 omslag
        - Stukken betreffende het verkrijgen van handelsinformatie uit het buitenland gedurende de oorlog., 1943; 330; 1 omslag
        - Rapport met gegevens over de handel met Spanje, Spaans-Marokko en West-Afrika, afdruk., 1945; 331; 1 stuk
        - Stukken betreffende kennisneming van verslagen over de economische en politieke toestand in Indonesië en coördinatie van de werkzaamheden van de EVD en de Afdeling Buitenlandse Handelsvoorlichting van het Departement van 'Economische Zaken' te Batavia., 1946-1947; 332; 1 omslag
        - Stukken betreffende het verkrijgen van inlichtingen over de economische toestand in Duitsland onder meer door uitzending van correspondenten voor het blad 'Economische Voorlichting'., 1946-1948; 333; 1 omslag
        - Stukken betreffende het heffen van vergoedingen voor handel voorlichtingswerkzaamheden door onder meer Nederlandse instanties in het buitenland., 1946-1954; 185; 1 omslag
        - Stukken betreffende totstandkoming en uitvoering van richtlijnen voor het verlenen van subsidies in het belang van de handelsvoorlichting ten behoeve van de Nederlandse buitenlandse handel., 1946-1966; 186; 1 omslag
        - Memorie inzake de economische structuur van België omstreeks 1938., 1947; 334; 1 stuk
        - Verslagen van bezoeken aan Brussel door de plv. directeur mr. A.W. Hamming in verband met (economische) handelsvoorlichting., 1947-1948; 187; 1 omslag
        - Stukken betreffende deelneming in het stichtingskapitaal van en het verlenen van subsidie aan de Stichting 'Centrale dienst voor bedrijfsdocumentatie'., 1947-1949; 124; 1 omslag
        - Stukken betreffende het verwerpen van de conclusies van het rapport van de Interdepartementale Commissie van Advies voor de Overheidsvoorlichting (de Commissie Fock) voor wat betreft de Economische Voorlichtingsdienst., 1947-1951; 188; 1 omslag
        - Stukken betreffende kennisneming en beoordeling van suggesties van de Amerikaan mr. Henry Dreyfuss ter verbetering van de industriële vormgeving en het verlenen van subsidie aan het Instituut voor Industriële Vormgeving., 1950-1960; 127; 1 omslag
        - Stukken betreffende instelling, installatie en totstandkoming van het advies van de 'Commissie van Advies voor de Economische en Handelsvoorlichting' om te komen tot oprichting van een adviescollege., 1952-1958; 189; 1 pak
        - Stukken betreffende het verzorgen van voorlichting door exportconsulenten en de 'evolutie van de economische voorlichting'., 1953; 190; 1 omslag
        - Stukken betreffende het bepalen van een standpunt over het concurrentieaspect met betrekking tot handelsvoorlichting en -bemiddeling aan Nederlandse ondernemingen., 1953-1954; 191; 1 omslag
        - Nota 'De ontwikkeling van de economische voorlichting', met geleidebrief., 1956; 192; 1 omslag
        - Stukken betreffende de stichting Adviescollege voor de Economische en Handelsvoorlichting (Commissie Oyevaar)., 1959-1967; 193-196; 2 pakken en 2 omslagen
          - Oprichting, installatie en opheffing. 1959, 1967, 193
          - Taak, werkzaamheden en adviezen van het adviescollege. 1959-1960, 194; pak
          - Het verlenen van subsidie. 1959-1967, 195
          - De totstandkoming van het ontwerpadvies inzake exportbevordering en economische voorlichting. 1961-1964, 196; pak
      - Jaarbeurzen en tentoonstellingen, 1.2.3.5
        - Stukken betreffende het subsidiëren van het Holland-House te New York en afwijzing van verdere steun aan het Holland-Huis te Brussel., 1938-1939; 212; 1 omslag
        - Stukken betreffende het verlenen van steun aan een tentoonstellingsproject georganiseerd door de 'Holland Products Syndicate' ten behoeve van de exportbevordering naar de Unie van Zuid-Afrika., 1946; 213; 1 omslag
        - Stukken betreffende het toetreden van Nederland en andere landen tot het verdrag van Parijs van 22 november 1928 inzake internationale tentoonstellingen en de wijziging van genoemd verdrag bij protocol van 10 mei 1948., 1946-1952; 214; 1 pak
        - Stukken betreffende de totstandkoming van een regeling inzake samenwerking met het Centraal Instituut ter Bevordering van de Buitenlandse Handel (CIHAN) op het gebied van de organisatie en deelnemingen aan jaarbeurzen en exposities., 1947-1948; 215; 1 omslag
        - Instructie voor de ambtenaar die de directeur van de EVD bijstaat betreffende beleid, toezicht, controle, voorlichting en andere werkzaamheden op het gebied van buitenlandse jaarbeurzen en tentoonstellingen., 1948; 216; 1 stuk
        - Nota betreffende algemene richtlijnen voor de buitenlandse jaarbeurspolitiek., 1949; 217; 1 stuk
        - Stukken betreffende het deelnemen aan, het financieren van en de samenwerking met jaarbeurzen en tentoonstellingen., 1949-1959; 218-219; 2 pakken
          - 1949 tot en met 1954., 218
          - 1955 tot en met 1959., 219
        - Stukken betreffende betaling van contributie aan het 'Bureau International des Expositions' te Parijs., 1949-1964; 220; 1 omslag
        - Nota aan de minister betreffende het organiseren van tentoonstellingen in de Verenigde Staten, doorslag., 1950; 221; 1 stuk
        - Stukken betreffende de oprichting en werkzaamheden van de Stichting 'Nederlands Paviljoen op de Frankfurter Messe' te 's-Gravenhage., 1950-1958; 222; 1 omslag
        - Stukken betreffende de Nederlandse tentoonstelling te Mexico in 1952., 1952-1955; 223; 1 pak
        - Stukken betreffende propaganda-acties voor en het verlenen van financiële steun aan de 'Koninklijke Nederlandsche Jaarbeurs' te Utrecht., 1952-1959; 224; 1 omslag
        - Stukken betreffende het voorbereiden van richtlijnen inzake beleid, voorbereiding en uitvoering van Nederlandse tentoonstellingen en deelnemingen aan jaarbeurzen in het buitenland., 1953; 225; 1 omslag
        - Rekeningen van het Comit du Pavillon des Pays-Bas en van het consulaat-generaal te Rabat met betrekking tot jaarbeurzen te Casablanca., 1954-1955; 226; 1 omslag
        - Stukken betreffende de organisatie van de Nederlandse deelneming aan de wereldtentoonstelling te Brussel in 1958., 1955-1959; 227; 1 pak
        - Stukken betreffende het verlenen van financiële steun aan de Stichting 'Amsterdam Diamantstad' voor het houden van een diamanttentoonstelling., 1956-1957; 228; 1 omslag
        - Stukken betreffende het verlenen van financiële steun in verband met de gemeenschappelijke deelname door de Benelux aan de jaarlijkse 'U.S. Trade Fair' (Amerikaanse wereldhandelsbeurs)., 1956-1959; 229; 1 omslag
        - Stukken betreffende doel en financiering van de 'Rand Easter Show' te Zuid-Afrika., 1956-1963; 230; 1 omslag
        - Stukken betreffende de organisatie van en het verlenen van financiële steun aan de 'Foire Internationale de Casablanca' (F.I.C.)., 1957-1963; 231; 1 omslag
        - Stukken betreffende het deelnemen aan buitenlandse jaarbeurzen door de Benelux-landen., 1958-1962; 232; 1 omslag
        - Stukken betreffende de organisatie van, het verlenen van financiële steun aan en de liquidatie van de stichting 'Nederlandse Week in Duitsland'., 1959-1965, 1973; 233; 1 omslag
        - Stukken betreffende financiering van de Afdeling Exportbevordering der 'Directie Agrarische Vertegenwoordiging Buitenland' van het ministerie van Landbouw en Visserij ten behoeve van de deelnemingen aan buitenlandse jaarbeurzen., 1965-1966; 234; 1 omslag
      - Uitvoerbevordering, 1.2.3.6
        - Nota inzake bevordering van de export en emigratie ter bestrijding van de werkloosheid en de rol van de EVD hierbij, doorslag., 1936; 236; 1 stuk
        - Stukken betreffende het becommentariëren van publicaties waarin de werkeloosheidsbestrijding wordt behandeld in het kader van de exportbevordering., 1936-1939; 237; 1 omslag
        - Stukken betreffende het kennisnemen van verslagen omtrent het bezoek van een Nederlandse handelsmissie aan Zuid-Amerika, verspreiding van het eindrapport van de missie en behandeling van de in het rapport gedane aanbevelingen., 1937; 238; 1 pak
        - Stukken betreffende samenwerking met de Nederlandse exporteurs op het gebied van de exportbevordering in het kader van de nationale welzijnspolitiek., 1937-1939; 239; 1 omslag
        - Stukken betreffende het doen van marktonderzoek en het geven van advies met betrekking tot aanvragen voor exportsubsidies., 1938-1939; 240; 1 pak
        - Stukken betreffende het geven van uiteenzettingen inzake het oprichten van buitenlandse exportverenigingen om te komen tot een verbetering van de export., [1943] - [1945]; 241; 1 omslag
        - Stukken betreffende de poging om te komen tot de instelling van een kwaliteitsmerk voor Nederlandse exportproducten., 1946-1947; 242; 1 omslag
        - Stukken betreffende het laten vervaardigen van filmproducties over Nederland ten behoeve van de exportbevordering door de Nederlandse filmonderneming 'Visie'., 1947-1959; 243; 1 omslag
        - Stukken betreffende het verlenen van financiële steun aan de Stichting Grafisch Exportcentrum inzake de uitgifte van een exportboeken catalogus en het deelnemen aan boekententoonstellingen., 1949-1954; 244; 1 omslag
        - Stukken betreffende de werkzaamheden, organisatie en bezetting van het Nederlandse Handelscommissariaat voor het Caribisch gebied (Netherlands Trade Commission for the Caribean) op Curaçao., 1949-1962; 245; 1 omslag
        - Stukken betreffende het verlenen van financiële ondersteuning aan exportcombinaties en andere projecten op het gebied van de exportbevordering., 1951-1961; 246-247; 2 pakken
          - A -Sa., 246
          - Sp-V., 247
        - Nota van Th.E. van Schilfgaarde inzake factoren die een bijdrage leveren aan een gezonde export, doorslag., 1952; 248; 1 stuk
        - Stukken betreffende het verlenen van financiële steun aan de Werkgroep Exportpropaganda Agrarisch Reproductiemateriaal., 1952-1953; 249; 1 omslag
        - Stukken betreffende het verlenen van financiële steun aan de stichting Nederlandse Export Combinatie (NEC) voornamelijk in verband met exploratiereizen., 1952-1960; 250; 1 omslag
        - Stukken betreffende het verlenen van financiële steun aan het Nederlands Adviesbureau voor Ingenieurswerken in het buitenland ('NEDECO')., 1952-1964; 251; 1 omslag
        - Nota inzake advisering over mogelijke aanvulling op subsidievoorschriften met betrekking tot instellingen ter ondersteuning van de exportbevordering., 1953; 252; 1 stuk
        - Stukken betreffende behandeling van een voorstel om te komen tot benoeming van exportconsulenten., 1953; 253; 1 omslag
        - Stukken betreffende het verlenen van subsidie aan de federatie Metaal- en Elektrotechnische Industrie inzake een exploratiereis naar Belgisch Congo en bezoeken aan internationale tentoonstellingen., 1953-1962; 254; 1 omslag
        - Nota 'Subsidiebeleid ten opzichte van exportcombinaties'., 1954; 255; 1 stuk
        - Stukken betreffende het verlenen van financiële steun aan de Stichting voor Pootaardappelpropaganda in het Buitenland voor het ondernemen van exploratie- en studiereizen., 1956-1958; 256; 1 omslag
        - Stukken betreffende het verlenen van financiële steun aan de Stichting Bouw voor het exporttijdschrift 'The Way Ahead'., 1957-1963; 257; 1 omslag
        - Stukken betreffende behandeling van de plannen van Detwiler/Verolme, inzake bouw van een 'world centre' en twee reuzenpassagiersschepen te verwezenlijken door het verkrijgen van financiële steun., 1959-1960; 258; 1 omslag
        - Stukken betreffende het behandelen van adviezen inzake de organisatie van een goed functionerend handelsbevorderingapparaat welke onder andere hebben geleid tot reorganisatie van de Centrale Kamer van Handelsbevordering (CHK)., 1964-1965; 259; 1 omslag
        - Nota aan de minister betreffende de exportvoorlichting en het exportbevorderingapparaat, doorslag., 1965; 260; 1 stuk
        - Nota 'Export in den naoorlogschen tijd', doorslag., z.d.; 235; 1 stuk
      - Publicaties, 1.2.3.7
        - Stukken betreffende uitzending van economische berichten via de radio., 1936-1939; 197; 1 omslag
        - Stukken betreffende het geven van inlichtingen omtrent doel en inhoud van de uitgegeven publicaties en mededelingen., 1936-1939; 198; 1 omslag
        - Stukken betreffende het verzamelen en laten publiceren van documenten met betrekking tot overheidsmaatregelen op economisch gebied., 1939; 199; 1 omslag
        - Publicaties getiteld 'Economische Weekkroniek', de nummers 134 tot en met 186, afdrukken., 1939-1940; 200; 1 pak
          Nummers 137, 156, 157, 172 en 180 ontbreken.
        - Stukken betreffende het uitgeven, redigeren en drukken van de periodieken 'Economisch Nieuws' en 'Economische Voorlichting'., 1943-1945; 201; 1 pak
        - 'Economisch Nieuws' van 2 januari tot en met 23 februari 1946, nummers 1196 - 1241.; 379; 1 omslag
        - Rapport van T. P. van der Kooy aan de minister over de verhouding van het blad 'Economische Voorlichting' met het 'Financieel Dagblad' betreffende publicaties van de overheid., 1947; 202; 1 stuk
        - 'Confidentiële Economische Berichtgeving Nederland' tot en met nummer 20, afdrukken, met bijlagen., 1947-1948; 203; 1 omslag
        - Stukken betreffende het uitgeven van overheidspublicaties in verband met de overheidsvoorlichting en de samenwerking met het Staatsdrukkerij en Uitgeverijbedrijf (SDU)., 1947-1951; 204; 1 omslag
        - Stukken betreffende het verlenen van subsidie aan de Stichting Economische Publicaties (SEP) over de jaren 1947 tot en met 1965., 1947-1965; 205; 1 pak
        - Economische Bulletins voor de buitenlandse pers., 1949-1965; 206-207; 2 pakken
          - Nummers 193 tot en met 520. 1949-1960, 206
          - Nummers 521 tot en met 632. 1961-1965, 207
        - Stukken betreffende de advertentie-exploitatie van 'Economische Voorlichting'., 1952-1963; 208; 1 omslag
        - Verslag van een bespreking inzake het redactioneel beleid van het blad 'Economische Voorlichting'., 1953; 209; 1 stuk
        - Stukken betreffende het verlenen van subsidie aan de Nederlandse Vereniging voor Economische en Sociale Geografie ten behoeve van de uitgifte van het tijdschrift 'Economische Geografie'., 1954-1957; 210; 1 omslag
        - Stukken betreffende een opsomming van verkrijgbare artikelen voor de buitenlandse pers, van onderwerpen met een blijvende betekenis over Nederland in verband met de economische voorlichting., 1959-1960; 211; 1 omslag
      - Emigratie, 1.2.3.8
        - Stukken betreffende overleg in de 'Stichting Landverhuizing Nederland' over het te voeren emigratiebeleid in verband met het bieden van hulp aan zich in het buitenland te vestigen Nederlanders., 1938-1939; 319; 1 omslag
      - Handelsonderwijs, 1.2.3.9
        - Stukken betreffende het instellen van een onderzoek en het houden van een enquête naar de waarde van de opleidingen in verband met het verlenen van financiële steun aan het Nederlands Opleidingsinstituut voor het Buitenland (NOIB)., 1950-1959; 320; 1 omslag
        - Stukken betreffende het toetreden van een ambtenaar van de EVD tot de Raad van Toezicht van het Nederlands Opleidingsinstituut voor het Buitenland., 1953-1954; 321; 1 omslag
      - Exportplan 1949, 1.2.3.10
        - Stukken betreffende de exportbevordering in het bijzonder naar de Verenigde Staten van Amerika en in het kader van het 'Exportplan 1949'., 1946-1959; 261; 1 pak
        - Stukken betreffende het verlenen van subsidie, de doelstelling van het Plan Export en de relatie met het Centraal Instituut ter Bevordering van de Buitenlandse Handel (CIHAN) met betrekking tot hun werkzaamheden op het gebied van de handelsbevordering., 1948-1959; 262; 1 pak
        - Ministeriële beschikkingen, nummers 48400 en 56748, waarbij de Economische Voorlichtingsdienst wordt belast met de uitvoering van de plannen ter bevordering van de export, de functie 'Directeur voor de exportbevordering' wordt ingesteld en de instelling en benoeming tot leden van de 'Commissie Exportbevordering', minuten., 1949; 263; 1 omslag
        - Stukken betreffende instelling en benoeming van leden van de 'Commissie van Advies voor de Exportbevordering' (Adviescommissie Exportplan 1949)., 264; 1 omslag
        - Verslag van de werkzaamheden van Bureau IV van de Afdeling Voorlichting in het kader van het exportbevorderingplan 1949, met geleidebriefjes., 265; 1 omslag
        - Stukken betreffende het regelen van de verhouding tot het Ministerie van Landbouw, Visserij en Voedselvoorziening met betrekking tot de exportbevordering op het gebied van de landbouw., 1949-1950; 266; 1 omslag
        - Stukken betreffende het verlenen van bijzondere garanties ter bevordering van de export naar de Verenigde Staten van Amerika en Canada., 1949-1958; 267; 1 pak
        - Stukken betreffende de Trade Commissioners in de Verenigde Staten van Amerika en de werkzaamheden, organisatie en reorganisatie van de Netherlands Trade Promotion Organization (NEPO)., 1949-1964; 268; 1 pak
        - Stukken betreffende de organisatie van de voorlichting en het apparaat voor de exportbevordering naar Canada., 1950-1954; 269; 1 omslag
        - Stukken betreffende de exportbevordering naar de Dollarlanden (de Verenigde Staten van Amerika en Canada)., 1950-1954; 270; 1 pak
        - Stukken betreffende het verzoek aan de minister om goedkeuring van de instructie voor de Trade Commissioners., 1951; 271; 1 omslag
        - Nota betreffende voorgenomen hulpverlening en maatregelen ten behoeve van de exportbevordering naar de Verenigde Staten van Amerika in het kader van het Exportplan 1949, afdruk., [1951]; 272; 1 stuk
        - Stukken betreffende periodieke vergaderingen met de Nederlandse Trade Commissioners (Handelscommissarissen) van het TC-apparaat in de Verenigde Staten van Amerika., 1952-1961; 273; 1 omslag
      - Documentatie, 1.2.3.11
        - 'De Nederlandsche werkgever', nr. 18; weekblad van het Verbond van Nederlandse Werkgevers., 1936; 378; 1 katern
          Bevat artikel :"De nieuwe Economische Voorlichtingsdienst"
        - Plakboeken waarin voorlichtingsmateriaal is verzameld, over 1946 tot en met 1956; 380-393; 14 delen
          Bevat foto's
          - 1946 Publiciteit Afdeling Buitenland, 380
          - 1947 Publiciteitscampagne Afdeling Buitenland, 381
          - 1948 Economische Publiciteit en propaganda in het buitenland, 382
          - 1949 Publiciteit, 383
          - 1948 Marshallhulp, 384
          - 1949 Marshallhulp, 385
          - 1950 Marshallhulp, 386
          - 1949 Jaarbeurs Utrecht, 387
          - 1950 Economische Publiciteit en Propaganda in het buitenland, 388
          - 1951 Publiciteit Afdeling Buitenland, 389
          - 1952 Economische publiciteit en propaganda in het buitenland, 390
          - 1953 Nieuwe publicaties, 391
          - 1954 Economische publiciteit en propaganda in het buitenland, 392
          - 1955-1956 Economische publiciteit en propaganda in het buitenland, 393
        - Afdruk van een rapport van de Werkcommissie Exportpropaganda aan de Commissie tot Bevordering van de Export., 1947; 394; 1 stuk
        - Beknopte handleiding voor de handel van Nederland en de Nederlandse overzeese gebiedsdelen met Duitsland., 1948; 395; 1 stuk
        - Boekwerkje 'De Export-transactie', zevende druk., 1953; 396; 1 deel
        - Verslag van een reis naar Indonesië, Philipijnen en Japan door ir. J.A. Hogen Esch., 1957; 398; 1 deel
        - Buitenlandse Economische Overzichten, 1956 tot en met 1957., 1957-1958; 397; 1 pak
        - Scriptie 'Exportbevordering in Nederland: de geschiedenis van de Economische Voorlichtingsdienst, 1936-1952', afdruk., 1981; 399; 1 stuk
      - Instandhouding netwerk, 1.2.3.12
        - Stukken betreffende het beantwoorden van Tweede Kamervragen van Terlouw over de verlaging van de subsidie aan de Centrale Kamer van Handelsbevordering in 1973., 440; omslag
        - Stukken betreffende het vaststellen van een opdracht aan Spicer and Pegler & Co. tot het verrichten van een organisatiekundig onderzoek naar, alsmede het leveren van een bijdrage aan de herstructurering van de Kamer van Koophandel te Londen., 1977 - 1978; 441; pak
        - Stukken betreffende het onderhouden van contact met de Federatie voor de Nederlandse Export (Fenedex) ter bevordering van de samenwerking tussen de Economische Voorlichtingsdienst, Fenedex en de scholen voor Hogere Economisch Administratief Onderwijs (HEAO) in het kader van de problematiek der integratie van het internationaal opereren in het hoger onderwijs., 1979 - 1985; 442-444; 3 pakken
          - 1979, 442
          - 1980, 443
          - 1981 - 1985, 444
        - Principebesluit tot samenwerking, ondertekend door de Economische Voorlichtingsdienst en de Vereniging van Kamers van Koophandel en Fabrieken in Nederland., 1980; 445; stuk
        - Conceptbrief van mr. L.M. Overmars, directeur van de Dienst voor Economische Voorlichting en Exportbevordering, inzake de positie van de Economische Voorlichtingsdienst in het Concordaat onder het nieuwe reglement Directie Bilaterale Zaken, gericht aan de heer drs. G.B. de Groot, directeur-generaal van de Buitenlandsche Economische Betrekkingen., 1981; 446; stuk
        - Nota aan de staatssecretaris van Economische Zaken betreffende de oprichting van nieuwe Kamers van Koophandel en de benoeming van de directeur van de Brits-Nederlandse Kamer van Koophandel, met bijlage., 1983; 447; omslag
        - Stukken betreffende het adviseren van de staatssecretaris van Economische Zaken inzake het optreden van de staatssecretaris als beschermheer voor de European Chamber of Commerce (ECC)., 1985; 448; omslag
        - Stukken betreffende het organiseren van werkbezoeken van de staatssecretaris van Economische Zaken, Y.M.C.T. van Rooy., 1986 - 1989; 449-464; 16 omslagen
          - Gemeente Rotterdam, 1986, 449
          - Provincies.1986 - 1988, 450-462; 13 omslagen
            - Groningen, 1986 - 1987, 450
            - Evaluatie, 1986 - 1988, 451
            - Drenthe, 1987, 452
            - Flevoland, 1987, 453
            - Friesland, 1987, 454